【裁判字號】    90,易,198
【裁判日期】    900424
【裁判案由】    違反台灣地區與大陸地區人民關係條例
【裁判全文】
臺灣桃園地方法院刑事判決                            九十年度易字第一九八號
    公  訴  人  臺灣桃園地方法院檢察署檢察官
    被      告  甲○○○
右列被告因違反台灣地區與大陸地區人民關係條例案件，經檢察官提起公訴（八十九
年度偵字第一八七九九號），本院判決如左：
        主  文
甲○○○違反不得僱用大陸地區人民在臺灣地區從事未經許可之工作之規定，處罰金
新臺幣參萬元，如易服勞役，以銀圓佰元即新臺幣玖佰元折算壹日。
    事  實
一、甲○○○未經向主管機關申請許可僱用大陸地區人民在臺工作，竟自八十九年十
    月十四日（起訴書誤載為十月四日）起，僱用自大陸地區合法來臺探親之王紅霞
    ，在桃園縣龜山鄉○○○路與文化南路口之黃昏市場內其所經營之菜攤，從事整
    理蔬菜之工作，每月薪資新臺幣（下同）二萬二千元，供應午、晚餐，每日從早
    上十點工作至晚上二十一時三十分，每月可休二天，嗣於同年十一月二十三日十
    七時二十分許，為警在上址當場查獲。
二、案經臺北縣警察局金山分局報告臺灣桃園地方法院檢察署檢察官偵查起訴。
    理  由
一、訊據被告甲○○○坦承未經向主管機關申請許可僱用大陸地區人民在臺工作，且
    確於右揭時地雇用王紅霞之事實，惟矢口否認有違反臺灣地區與大陸地區人民關
    係條例之犯行，辯稱其並不知王紅霞係大陸地區人民云云。惟查右揭犯罪事實，
    業據證人即被僱用之大陸人王紅霞於警訊中證述明確，徵以王紅霞是在上址當場
    查獲，是被告僱用王紅霞之事實，堪以認定。又王紅霞係大陸湖北省漢川縣人，
    住大陸地區湖北省漢川縣城隍鎮中岭村，以探親名義獲准來臺，復有內政部警政
    署入出境管理局九十年三月十五日（九○）境信昌字第○○七九五一號函暨所附
    之出入境查詢表及申請資料在卷可考，因此，被告未經向主管機關申請許可僱用
    大陸地區人民在臺工作之事實，應可認定。被告雖執上詞置辯，然經查本案被僱
    用人係大陸地區人民，而兩岸因長期時空隔離，舉凡口音、語言用字、生活習慣
    均不相同，應極易辨認；再被告對於口音與臺灣地區人民迥異之人前來謀職，理
    當更加謹慎，查看求職者之身分證明文件，然其僱用月餘，竟均未要求其提出身
    分證明文件，顯見被告明知王紅霞非臺灣地區人民，至為灼然。是被告未經主管
    機關許可僱用大陸地區人民之犯行，事證明確，應依法論科。
二、核被告所為，係違反臺灣地區與大陸地區人民關係條例第十五條第四款之不得僱
    用大陸地區人民在臺灣地區從事未經許可之工作之規定，應依同條例第八十三條
    第一項規定論處。爰審酌被告聘僱之人係合法來臺探親之大陸地區人民，非偷渡
    者，犯罪情節尚輕，所生之危害非重，及犯罪之動機、目的、手段等一切情狀，
    量處如主文所示之刑，並諭知易服勞役之折算標準。
據上論斷，依刑事訴訟法第二百九十九條第一項前段，臺灣地區與大陸地區人民關係
條例第八十三條第一項，刑法第十一條前段、第四十二條第二項，現行法規所定貨幣
單位折算新臺幣條例第二條，罰金罰鍰提高標準條例第二條，判決如主文。
本案經檢察官鄭重文到庭執行職務
中      華      民      國    九十    年      四      月      二十四    日
                                  台灣桃園地方法院刑事第二庭
                                      審判長法  官  王  兆  飛
                                            法  官  曾  正  耀
                                            法  官  李  桂  英
右正本證明與原本無異。
如不服本判決，應於判決送達後十日內向本院提出上訴狀( 應附繕本 )，上訴於
臺灣高等法院。
                                            書記官  梁  麗  雲
中      華      民      國    九十    年      四      月     二十四    日
附錄本案論罪科刑法條全文：
臺灣地區與大陸地區人民關係條例第八十三條第一項
違反第十五條第四款或第五款規定者，處二年以下有期徒刑、拘役或科或併科新臺幣
三十萬元以下罰金。


司法院資訊處製作；財團法人民間司法改革基金會備份。
